【裁判字號】    95,訴緝,180
【裁判日期】    950911
【裁判案由】    毒品危害防制條例
【裁判全文】
臺灣高雄地方法院刑事判決             95年度訴緝字第180號
公  訴  人  臺灣高雄地方法院檢察署檢察官
被      告  乙○○
                    （另案於台灣高雄第二監獄執行中）
上列被告因毒品危害防制條例案件，經檢察官提起公訴（94年度
毒偵字第6348號），嗣因被告就被訴事實為有罪之陳述，本院並
聽取當事人之意見後，改依簡式審判程序進行，判決如下：
    主  文
乙○○連續施用第一級毒品，處有期徒刑拾月。扣案均殘留第一
級毒品海洛因之注射針筒貳支、吸管壹支，均沒收銷燬之。
    事  實
一、乙○○前因毒品案件，經臺灣彰化地方法院以92年度毒聲字
    第1925號裁定送觀察、勒戒後，因無繼續施用毒品之傾向，
    於民國92年10月8 日觀察、勒戒執行完畢釋放，並由臺灣彰
    化地方法院檢察署檢察官於92年10月8 日，以92年度毒偵字
    第2428號不起訴處分確定。詎乙○○仍未戒除毒癮，竟基於
    施用第一級毒品海洛因之概括犯意，於上開觀察勒戒期滿釋
    放後之5 年內，自94年5 月間起至同年6月28日晚間8時許，
    在其位於高雄縣大樹鄉○○村○○路230 號住處，以將海洛
    因摻入蒸餾水中用針筒注射之方式，連續施用第一級毒品海
    洛因多次。嗣於94年6 月29日凌晨3 時50分許，乙○○與友
    人陳仁國行經高雄縣旗山鎮東山巷2 之1 號前，因行跡可疑
    ，為警攔檢盤查，並在陳仁國身上扣得與本案無關之疑似第
    一級毒品海洛因1 包，及在乙○○所駕駛不詳車號自小客車
    駕駛座下方扣得均殘留第一級毒品海洛因之注射針筒2 支、
    吸管1 支，並經採集乙○○尿液送驗後而查獲。
二、案經高雄縣政府警察局旗山分局報告台灣高雄地方法院檢察
    署檢察官偵查起訴。
    理  由
壹、程序方面：
    按本件被告乙○○所犯係死刑、無期徒刑、最輕本刑為3 年
    以上有期徒刑以外之罪，其於準備程序就前揭被訴事實為有
    罪之陳述，經受命法官告知簡式審判程序之旨，並聽取其與
    公訴人之意見後，本院認無不得或不宜改依簡式審判程序進
    行之處，爰依刑事訴訟法第273 條之1 第1 項、第284 條之
    1 ，裁定本件由受命法官獨任進行簡式審判程序，合先敘明
    。
貳、實體方面：
一、訊據被告對於上揭犯罪事實坦承不諱，本院復審酌：
  (一)查被告前因毒品案件，經臺灣彰化地方法院以92年度毒聲字
    第1925號裁定送觀察、勒戒後，因無繼續施用毒品之傾向，
    於民國92年10月8 日觀察、勒戒執行完畢釋放，並由臺灣彰
    化地方法院檢察署檢察官於92年10月8 日，以92年度毒偵字
    第2428號不起訴處分確定之事實，有本院被告院內索引卡紀
    錄表、臺灣高等法院被告前案紀錄表、臺灣高雄地方法院檢
    察署刑案資料查註紀錄表各1 份在卷可按。是被告於涉本案
    之前，業曾犯施用毒品，並於觀察勒戒期滿後，再經檢察官
    不起訴處分確定甚明。
  (二)次查，經警將被告於上揭時地遭查獲時所採集之尿液送驗結
    果，係呈嗎啡陽性反應，此有台灣檢驗科技股份有限公司94
    年7月22日編號KＺ000000000000 號濫用藥物尿液檢驗報告、
    嫌犯代號與真實姓名對照表附卷可稽。
  (三)又於上開時間在乙○○所駕駛不詳車號自小客車駕駛座下方
    扣得之注射針筒2 支、吸管1 支，經送驗結果，其上均殘留
    有第一級毒品海洛因，此有高雄醫學大學附設中和紀念醫院
    編號9409—249、9409—250、9409—251號檢驗報告可稽，
  (四)準此而論，被告之尿液經檢驗結果，既係呈嗎啡陽性反應，
    且扣案物品亦檢驗出海洛因陽性反應，顯見被告應有在前揭
    犯罪時間施用第一級毒品海洛因之行為甚明。
二、查海洛因屬毒品危害防制條例第2 條第2 項第1 款所規定之
    第一級毒品，核被告所為，係犯毒品危害防制條例第10條第
    1 項施用第一級毒品罪。被告持有第一級毒品，復進而施用
    ，其持有毒品之低度行為，應為施用第一級毒品之高度行為
    所吸收，不另論罪。又被告上揭行為後，嗣於94年1 月7 日
    修正公布之刑法，自95年7 月1 日施行，修正後之刑法刪除
    第56條關於連續犯之規定，則被告先後所犯各施用第一級毒
    品罪應依數罪併罰之規定分論併罰，依刑法第2 條第1 項比
    較新舊法之規定，適用修正後應依數罪併罰之規定並非較有
    利於被告，爰依刑法第2 條第1 項前段之規定，應適用行為
    時之法律，即適用修正前刑法第56條連續犯之規定。被告自
    94年5 月間起至同年6 月28日晚間8 時許止，先後多次施用
    第一級毒品之犯行，時間緊接，所犯構成要件相同，顯係基
    於概括犯意為之，為連續犯，依修正前刑法第56條規定，以
    一罪論，並加重其刑。
三、本院審酌被告施用毒品，足以戕害其身心，滋生其他犯罪，
    惡化治安，嚴重損及公益，且被告前曾犯施用毒品，業經觀
    察勒戒期滿釋放，竟又再為本件施用毒品犯行，顯見其不思
    悔改，自制力亦顯不佳；惟另考量被告於犯後即能坦承犯行
    ，而其施用毒品行為於本質上係屬自我戕害行為，反社會性
    之程度應屬較低等一切情狀，量處如主文所示之刑，以資懲
    儆。又扣案之上開注射針筒2 支、吸管1 支，其上均殘留有
    第一級毒品海洛因，皆如前述，衡情上開物品與毒品間已難
    剝離，自應整體視之為第一級毒品，依毒品危害防制條例第
    18條第1 項前段規定，均併予宣告沒收銷燬之。至警方於查
    獲被告乙○○時，固另扣得疑似第一級毒品海洛因1 包，然
    該物品係於另案被告陳仁國身上所查扣並供陳仁國施用，業
    據另案被告陳仁國於警訊中供明，核與本案被告乙○○施用
    海洛因之犯行無涉，自無庸予以宣告沒收銷燬，附此敘明。
據上論斷，應依刑事訴訟法第273條之1第1項、第284條之1、第
299 條第1 項前段，毒品危害防制條例第10條第1項、第18條第1
項前段，刑法第2 條第1 項、第11條、修正前刑法第56條，判決
如主文。
本案經檢察官甲○○到庭執行職務。
中    華    民    國    95    年    9     月    11    日
                  刑事第三庭    法  官  郭瓊徽
以上正本證明與原本無異。
如不服本判決，應於收受送達後10日內向本院提出上訴書狀。
中    華    民    國    95    年    9     月    11    日
                                書記官  陳瓊芳
附錄
毒品危害防制條例第十條第一項
    施用第一級毒品者，處六月以上五年以下有期徒刑。


司法院資訊處製作；財團法人民間司法改革基金會備份。
